臺灣臺北地方法院刑事判決　　　　　　　96年度易字第1761號
公　訴　人　臺灣臺北地方法院檢察署檢察官
被　　　告　甲○○
上列被告因竊盜案件，經檢察官提起公訴（96年度偵字第11051號）
，經本院改依簡式審判程序審理，茲判決如下：
    主  文
甲○○共同攜帶兇器踰越門扇竊盜，累犯，處有期徒刑拾月。未
扣案油壓剪壹把沒收之。
    事  實
一、甲○○前於民國九十一年間因施用毒品案件，經本院於九十
    一年七月二十九日以九十一年度簡字第二二０二號判處有期
    徒刑四月確定，於九十三年一月二十五日執行完畢。又於九
    十三年間因施用第一級毒品案件，經臺灣基隆地方法院於九
    十四年三月二十三日以九十三年度訴字六七０號判處有期徒
    刑一年，另因施用第二級毒品案件，經本院於九十四年五月
    三十一日以九十四年度易字第六二六號判處有期徒刑六月，
    兩罪應執行有期徒刑一年五月確定，甫於九十五年六月五日
    執行完畢。詎竟不知悔改，基於意圖為自己不法所有之犯意
    ，於九十六年五月十八日下午三時許，和與之有犯意聯絡，
    真實姓名年籍均不詳，綽號分別為「阿仁」、「茶壺」之成
    年男子共三人，由「茶壺」駕駛甲○○所有車號HE—4170號
    自小客車載送甲○○及阿仁至臺北縣新店市○○路三一號對
    面「晃盛電气股份有限公司」（下稱晃盛公司）之工地前時
    ，因見該工地鐵門右側上方有破損，有機可趁，則由「茶壺
    」推由甲○○及「阿仁」入內竊取電纜線後變賣牟利，「阿
    仁」即持「茶壺」所有，客觀上足對人之生命、身體、安全
    構成威脅，具有危險性之油壓剪一支，與甲○○扳下晃盛公
    司公司前揭工地鐵門後進入，並於工地內撿拾已裁剪好由晃
    盛公司代臺灣電力公司保管之電纜線，「茶壺」則未在外把
    風，並將車輛駛離。嗣有晃盛公司工地現場負責人乙○○於
    工地內鐵皮屋中聽聞屋外有人聲，開門撞見甲○○與「阿仁
    」二人正在竊取工地內電纜線，並出聲制止，甲○○始丟棄
    手中之電纜線與「阿仁」逃離現場，經乙○○報警處理，始
    於當日下午三時三十八分許，在上開工地旁之公墓內查獲甲
    ○○，並於工地現場扣得型號500MCM電纜線二條（每條長約
    一公尺共約二公尺）、型號＃1電纜線十一條（每條長約一
    公尺，共約十一公尺）。
二、案經臺北縣警察局新店分局報告臺灣臺北地方法院檢察署檢
    察官偵查起訴。
    理  由
一、按本件被告所犯係死刑、無期徒刑、最輕本刑為三年以上有
    期徒刑以外之罪，其於準備程序就前揭被訴犯罪事實為有罪
    之陳述，經本院告知簡式審判程序之旨，並聽取其與公訴人
    之意見後，本院認無不得或不宜改依簡式審判程序進行之處
    ，爰依刑事訴訟法第二百七十三條之一第一項、第二百八十
    四條之一，裁定由進行簡式審判程序，合先敘明。
二、上開犯罪事實，業據被告甲○○於本院審理時坦承不諱，核
    與證人即晃盛公司工地現場負責人乙○○歷次於警訊、偵查
    及本院審理中所證查獲被告竊取電纜線之情節相符，並有臺
    北縣政府警察局新店分局扣押物品目錄表、警備隊贓物認領
    保管單各一紙，及監視錄影畫面照片二張、現場照片六張、
    證人乙○○所繪現場圖一紙在卷可佐，則被告自白核與事實
    相符，應堪信為真正。本件事證明確，被告前揭竊盜犯行已
    堪認定，應予依法論科。
三、按刑法第三百二十一條第一項第三款所謂「兇器」，其種類
    並無限制，凡客觀上足對人之生命、身體、安全構成威脅，
    具有危險性之兇器均屬之，且祇須行竊時攜帶此種具有危險
    性之兇器為已足，並不以攜帶之初有行兇之意圖為必要，有
    最高法院七十九年臺上字第五二五三號判例意旨可資參照。
    查本件共犯「阿仁」持以竊盜所用之油壓剪，係金屬材質製
    造，質地相當堅硬，具相當質量，且該油壓剪既係供裁減電
    纜線之用，必甚為鋒利，此類工具在客觀上既得持以攻擊人
    身，且顯然對人之生命、身體、安全構成威脅，具有相當危
    險性，揆諸前揭判例意旨，堪認係上揭條文所稱之「兇器」
    無訛。又被告甲○○與「阿仁」見晃盛公司工地鐵門右側上
    方破損，趁機扳下後進入，因無破壞鐵門之完整性，自屬逾
    越門扇之行為無疑。是核被告甲○○所為，係犯刑法第三百
    二十一條第一項第二款、第三款之踰越門扇攜帶兇器竊盜罪
    。公訴意旨雖認被告竊盜行為係違反刑法第三百二十一條第
    一項第三款及第四款之結夥三人攜帶兇器竊盜罪，且漏未斟
    酌其踰越門扇之加重要件，惟按刑法分則或刑法特別法中規
    定之結夥二人或三人以上之犯罪，應以在場共同實施或在場
    參與分擔實施犯罪之人為限，不包括同謀共同正犯在內，有
    最高法院八十七年度臺非字第三五號、八十九年度臺非字第
    九十二號判決可資參照，而本件被告甲○○雖係與綽號「阿
    仁」、「茶壺」一同乘車至案發地點，並共同謀議竊取晃盛
    公司工地內之電纜線，然「茶壺」推由被告與「阿仁」下車
    行竊後，隨即駕車離去，並未留於現場把風或接應等情，業
    據被告供述明確，並有現場監視錄影畫面所轉拍之照片二紙
    附卷可稽，則「茶壺」既未在場共同實施或在場參與分擔實
    施犯罪行為，即與刑法第三百二十一條第一項第四款結夥三
    人之規定不符，本院自應依職權予以更正，併予敘明。而
    本件被告與「阿仁」間有犯意之聯絡及行為之分擔，又「茶
    壺」與被告及「阿仁」間有犯意之聯絡，並推由被告及「阿
    仁」為之，則被告、「阿仁」與「茶壺」三人均為共同正犯
    。又按竊盜或損壞電桿、電線、變壓器或其他供電設備者，
    依刑法之規定從重處斷，電業法第一百零五條定有明文，被
    告所竊取之電纜線，係屬臺灣電力公司所有，應係供輸電之
    用，業據證人乙○○於本院證述明確，則被告本件竊盜行為
    ，因違反電業法第一百零五條之規定，自應依刑法第三百二
    十一條第一項第二款、第三款之規定從重處斷，起訴書漏論
    此刑罰從重規定，應予補充。復以被告前於九十一年間因施
    用毒品案件，經本院於九十一年七月二十九日以九十一年度
    簡字第二二０二號判處有期徒刑四月確定，於九十三年一月
    二十五日執行完畢。又於九十三年間因施用第一級毒品案件
    ，經臺灣基隆地方法院於九十四年三月二十三日以九十三年
    度訴字六七０號判處有期徒刑一年，另因施用第二級毒品案
    件，經本院於九十四年五月三十一日以九十四年度易字第六
    二六號判處有期徒刑六月，兩罪應執行有期徒刑一年五月確
    定，甫於九十五年六月五日執行完畢，其於五年內又故意再
    犯
    本件有期徒刑以上之罪，為累犯，應依法加重其刑。爰審酌
    被告素行不良，時值青壯年，卻不思以正當方式賺取生活所
    需，惟所竊取之電纜線數量不多，並已據被害人領回，且犯
    後坦承犯行，態度良好等一切情狀，量處如主文所示之刑，
    以示懲儆。
四、致未扣案之油壓剪一把，係共犯「茶壺」所有，且係供犯罪
    所用之物，業據被告供承在卷，其雖未扣案，然亦無何證據
    證明該油壓剪業已滅失，故仍依刑法第三十八條第一項第二
    款之規定予以宣告沒收。
據上論斷，應依刑事訴訟法第二百七十三條之一第一項、第二百
九十九條第一項前段，電業法第一百零五條，刑法第十一條、第
二十八條、第第三百二十一條第一項第二款、第三款、第四十七
條第一項、第三十八條第一項第二款，判決如主文。
本案經檢察官汪南均到庭執行職務。
中　　華　　民　　國　　96　　年　　8　　月　　 30　　日
　　　　　　　　　臺灣臺北地方法院刑事第十五庭
                      法　官　劉秀君
上正本證明與原本無異。
如不服本判決，應於判決送達後10日內向本院提出上訴狀（應抄
附繕本）。告訴人或被害人如對於本判決不服者，應具備理由請
求檢察官上訴，其上訴期間之計算係以檢察官收受判決正本之日
期為準。
                      書記官  吳俊龍
中　　華　　民　　國　　96　　年　　8  　月　 　30　　日
